Inventaris van het archief van de Middenstandsraad, 1919-1957
Nationaal Archief, Den Haag
- Stukken van algemene aard., I.
  - Dossiers, genummerd I-CCXV., 1919-1957; 35-67; 33 dozen
    - LVII/5-LX., 54
      - Verbetering spoorwegverbinding in de provincie Groningen., LVIII
      - Weeldebelasting., LVIII/2
      - Weeldebelasting., LIX/1
      - Weeldeverteringsbelasting., LIX/4
      - Toezending van stukken aan de voorzitter van de Middenstandsraad., LX
    - LX/1-LXVIII., 55
      - Toezending van stukken aan de voorzitter van de Middenstandsraad., LX
      - Instandhouding der handelsschool der Algemene Winkeliersvereniging., LXI
      - Wijze van indiening van verzoekschriften enz. bij de Middenstandsraad. (Vernietigd)., LXII
      - Optreden door ambtenaren als handelaar., LXIII
      - Opname van gegevens betreffende de Middenstandsraad in de Staatsalmanak. (Vernietigd)., LXIV
      - Opname van gegevens betreffende de Middenstandsraad in het zogenaamde Heerenboekje. (Vernietigd)., LXIVA
      - Levering van kantoorbenodigdheden ten behoeve van de Middenstandsraad. (Vernietigd)., LXV
      - Socialisatiecommissie., LXVI
      - Kosten van de Middenstandsraad en Rijksmiddenstandsadviseurs., LXVII
      - Incassotarief Algemene Centrale Bankvereniging voor de Middenstand., LXVIII
    - LXIX-LXXXVIX., 56
      - Vaststelling maximumprijzen door gemeentebesturen., LXIX
      - Uitbreiding bedrijfskapitaal van de Algemene Centrale Bankvereniging van de Middenstand., LXX
      - Uitgaven ten behoeve van de Middenstandsraad. (Vernietigd)., LXXI
      - Bepalingen ten aanzien van staking van stemmen in de vergaderingen van de Middenstandsraad., LXXII
      - Commissie van Advies inzake het staatsbedrijf der Posterijen, Telegrafie en Telefonie., LXXIII
      - Invoerrecht en accijns op vlees., LXXIV
      - Samenwerking middenstandsbanken., LXXV
      - Beloningen voor werkzaamheden verricht ten behoeve van de Middenstandsraad. (Vernietigd)., LXXVIII
      - Waardevermeerderingsbelasting, LXXIX
      - Toezending van stukken aan H. Koppel j.r. (lid van de Middenstandsraad). (Vernietigd)., LXXX
      - Werktijdenbesluit voor winkels., LXXXI
      - Toezending tijdschrift maatschappij van Nijverheid. (Vernietigd)., LXXXII
      - Opheffing van de gemeentelijke halbedrijven voor vis., LXXXIII
      - Toezending van stukken aan L.B.J. Gorris (lid van de Middenstandsraad). (Vernietigd)., LXXXV
      - Zegelwet., LXXXVI
      - Verrekening van kosten tussen de Algemene Molenaarsbond en het Rijksbureau voor de distributie van graan en meel., LXXXVII
      - Telefonische aansluiting van de secretaris van de Middenstandsraad. (Vernietigd)., LXXXVIII
      - Toezending van stukken aan de secretaris van de Middenstandsraad. (Vernietigd), LXXXIX
    - XC-XCVII., 57
      - Wetsontwerp tot verhoging van het tarief der invoerrechten., XC
      - Congressen., XC
      - Verstrekking van meubilair in bruikleen aan de Middenstandsraad. (Vernietigd)., XCI
      - Commissie van bedrijven., XCII
      - Sociale wetgeving en Middenstand., XCIII
      - Ambtenarendom en Middenstand., XCIV
      - Inwinning van adviezen door de Hoge Raad van Arbeid., XCV
      - Vergaderingen van de Vereniging van de Christelijke Handeldrijvende en Industriële Middenstand in Nederland., XCVII
    - XCVIII-CIIIA(1921-1934)., 58
      - Jaarverslagen van de Hoge Raad van Arbeid., XCVIII
      - Ontvangsten van de Middenstandsraad. (Vernietigd)., XCIX
      - Jaarverslagen van de Middenstandsbond., CIII
      - Jaarverslagen en brochures., CIIIA
    - CIIIA(1935-1945) -CXXVIX., 59
      - Jaarverslagen en brochures., CIIIA
      - Gebruik van automobielen ten behoeve van het Rijk. (Vernietigd)., CIV
      - Toezending van stukken aan A. Bos. (Vernietigd)., CV
      - Koninklijke onderscheiding toegekend aan de drie middenstandsbonden., CVI
      - Toezending van stukken aan A.A. Collenteur. (Vernietigd)., CVII
      - Werkzaamheden van het Station voor Maalderij en Bakkerij., CVIII
      - Aardappelen., CIX
      - Verstrekking van regeringsgarantie aan de N.V. Algemene Borgmaatschappij van de Middenstand., CX
      - Uitvoering woningbouw met Rijkssubsidie door buitenlanders, CXI
      - Toezending van stukken aan de buitengewone leden van de Middenstandsraad., CXIII
      - Toezending van stukken aan de leden van de Middenstandsraad., CXIIIA
      - Onderhoud schrijfmachine. (Vernietigd)., CXIV
      - Inklaring van goederen uit het buitenland tegen de hoogste koers., CXVI
      - Subsidie Middenstandsraad., CXVII
      - Toezending van stukken aan de leden van Middenstandsraad., CXVIII
      - Handelsrechtspraak., CXX
      - Controleren van buitenlandse postpakketten door de post en douane., CXXI
      - Conflict in het bakkersbedrijf., CXXII
      - Samenwerking der Kamers van Koophandel., CXXIV
      - Opheffing Middenstandsraad., CXXV
      - Uitbreiding staatscommissie inzake socialisatie., CXXVI
      - Toezending van stukken aan mr. J.Wolff. (Vernietigd)., CXXVIII
      - Toezending van stukken aan Jos Meyering. (Vernietigd)., CXXIX
    - CXXX-CXXXIX(1923-1929)., 60
      - Bedrijfsorganisatie., CXXX
      - Nabootsen van telegramformulieren., CXXXII
      - Garantiefonds Algemene Borgmaatschappij voor de Middenstand., CXXXIII
      - Spoorwegraad., CXXXIV
      - Wetsontwerp inzake ijkwet., CXXXV
      - Faillissementswet., CXXXVA
      - Verbruiksbelasting voor cafe's en restaurants, CXXXVII
      - Boterwet., CXXXVIII
      - Uitverkopen als vorm van oneerlijke concurrentie., CXXXIX
      - Uitverkopingen en opruimingen in het winkelbedrijf., CXXXIX
    - CXXXIX(1930-1935)-CXLI., 61
      - Cadeaustelsel., CXXXIX
      - Wijziging van de wet betreffende de uitverkopen en opruimingen in het winkelbedrijf., CXXXIX
      - Inflatie van de gulden., CXL
      - Hervorming van de kalender., CXLI
    - CXLII-CLVI., 62
      - Diversen., CXLII
      - Schade van oprichting van handelszaken door buitenlanders, CXLIV
      - Subcommissie voor de Economische politiek., CXLV
      - Bierbesluit., CXLV
      - Wetsontwerp houdende bepalingen omtrent het met openbare aanprijzing in het verkeer brengen van middelen tegen ziekte., CXLVI
    - CLVIII-CLXXIII., 63
      - Herziening octrooi- en merkenwet., CLVIII
      - Wetsontwerp wegenbelasting., CLIX
      - Vereenvoudiging van de formaliteiten grensverkeer., CLXI
      - Valse aanduidingen van herkomst., CLXII
      - Ontwerp handelsagenten en handelsreizigers., CLXIII
      - Subcommissie voor de Economische Politiek., CLXIV
      - Ziektewet., CLXVI
      - Tentoonstellingswezen., CLXVII
      - Telegraaf- en telefoonwet., CLXVIII
      - Filiaalstelsel., CLXIX
      - Sanering in het kruideniersbedrijf., CLXIX/2
      - Herziening financiële verhouding tussen Rijk en gemeenten., CLXX
      - Umsatzsteuerwet., CLXXI
      - Accountantswezen., CLXXII
      - Afbetalingsstelsel., CLXXIII
    - CLXXIV-CLXXXVII., 64
      - Internationale regeling van de koop., CLXXIV
      - Stichting Economisch Instituut voor de Middenstand., CLXXV
      - Toezending van stukken aan de Economische Raad., CLXXVI
      - Middenstandsvertegenwoordiging., CLXXVII
      - Economische Raad., CLXXVIII
      - Publieke veilingen., CLXXIX
      - Centralisatie der landelijke kruideniers inkoopcombinaties., CLXXIX/2
      - Bevordering belangstelling Nederlands fabrikaat., CLXXX
      - Wijziging onteigeningswet., CLXXXI
      - Wettelijke maatregelen ten aanzien van de uitstel van betalingen., CLXXXII
      - Veiligheidswet., CLXXXIII
      - Handelingen door niet-middenstanders., CLXXXIV
      - Nederlandse Centrale Organisatie voor Toegepast Natuur wetenschappelijk Onderzoek., CLXXXVI
      - Wetsontwerp omzetbelasting., CLXXXVII
    - CLXXXVIII-CC., 65
      - Wetsontwerp tot wijziging van de wet op de openbare vervoermiddelen., CLXXXVIII
      - Contingentering., CLXXXIX
      - Centrale inkoop door gemeenten., CLXC
      - Wetsontwerp tot het heffen van belastingen van Besloten vennootschappen., CLXCI
      - Schending van originele verpakking van merkartikelen., CLXCII
      - Sanering handel in aardappelen, groenten, enz., CLXCIII
      - Wetsontwerp tot beperking van het executierecht., CLXCIV
      - Servicestations op en langs de openbare weg., CLXCV
      - Commissie voor preadvies., CLXCVI
      - Geschenktelegrammen., CLXCVII
      - Prijsbederf., CLXCVIII
      - Verlaging van vaste lasten., CLXCIX
      - Inkrimping van het aantal Kamers van Koophandel en Fabrieken., CC
    - CCI-CCX., 66
      - Samenstelling departement voor Economische Zaken., CCI
      - Reorganisatie landbouwcrisismaatregelen., CCII
      - Vleeskeuringwet., CCIII
      - De positie van de Nederlandse zeehavens., CCIV
      - Inschakeling van de middenstand bij de distributie van margarine aan werklozen., CCV
      - Verrichten van arbeid door vreemdelingen., CCVI
      - Waarborgwet., CCVII
      - Crisisonderwerpen., CCVIII
      - Ongewenste concurrentie., CCIX
      - Contact tussen de Middenstandsraad en Sociale Zaken., CCX
    - CCXI-CCXV., 67
      - Wettelijke regeling van de straat- en markthandel., CCXI
      - Ventvergunningen., CCXII
      - Rondbrengdetailhandel in boter en margarine., CCXIII
      - Bankraad., CCXIV
      - Oorlog en bezetting., CCXV
- Stukken betreffende bijzondere onderwerpen., II.
  - Stukken betreffende de beperking van het aantal vakgenoten door controle door de overheid of een winkelier aan de vestigingseisen voldoet., 1921; 68; 1 omslag
  - Stukken betreffende het afgeven van beroepsverklaringen aan niet-erkende piano- of muziekinstrumentenhandelaren., 1921; 69; 1 omslag
  - Stukken betreffende een voorontwerp van een Algemene Maatregel van Bestuur tot invoering van een Arbeidsbazenbesluit, met betrekking tot de arbeids- en rusttijden van winkel- en kantoorpersoneel., 1921; 70; 2 stukken
  - Stukken betreffende de herdenking van het 20-jarig bestaan van de Middenstandsraad., 1939; 71; 1 omslag
  - Stukken betreffende de wensen van de middenstand op fiscaal gebied, door verlaging van de loonbelasting en de wijziging van de ondernemingsbelasting., 1950; 72; 1 omslag
  - Stukken betreffende de vertegenwoordiging van de Middenstandsraad in de Commissie ter Bevordering van het Museumbezoek., 1950-1954; 73; 1 omslag
  - Stukken betreffende de samenwerking tussen de vakgroep en de vrije organisatie bij de invoering van een vestigingsbesluit voor het Midden- en Kleinbedrijf., 1952; 74; 1 omslag
  - Stukken betreffende het verkopen van kinderprentbriefkaarten door detailhandelszaken, 1952-1954; 75; 1 omslag
  - Rapport van de commissie uit de Middenstandsraad inzake het voorkomen van dubbele registraties van bedrijven bij de uitvoering van de Vestigingswet Bedrijven 1954 (Stb. 1955, no. 169)., 1953; 76; 1 omslag
  - Stukken betreffende de werkwijze en de organisatie van regionale middenstandsborgstellingsfondsen., 1953; 77; 1 omslag
  - Stukken betreffende het rapport van de Commissie inzake het Betaal- en Spaarzegelbedrijf over het wetsontwerp op het Betaal- en Spaarzegelbedrijf., 1954; 78; 1 omslag
  - Stukken betreffende de beraadslagingen over en de bijdrage van middenstanders aan de Middenstandsnota 1954., 79; 1 omslag
  - Ingekomen brief van de directeur van het gemeentelijk bureau voor werklozenzorg in Den Haag inzake de tewerkstelling van werklozen bij privaatrechterlijke organisaties op kosten van het Ministerie van Sociale Zaken en Volksgezondheid., 1954; 80; 1 stuk
  - Rapporten van de Commissie Concentratievormen en Melksanering van de Nederlandse R.K. Middenstandsbond inzake de maatregelen om door bekorting van de bezorgroute van melk verhoging van de omzet te verkrijgen., 1954; 81; 1 omslag
  - Jaarverslag van het Nederlands Verbond van Midden standsverenigingen over 1954., 1954-1955; 82; 1 omslag
  - Stukken betreffende de concurrentie aan middenstanders door de apparatenverkoop door overheidsbedrijven en de inrichting van apparatentoonkamers., 1955; 83; 2 stukken
  - Stukken betreffende het parallellisatievraagstuk met betrekking tot het invoegen van goederen van een middenstandsbranche in het assortiment van een andere., 1956; 84; 1 omslag
- Ter informatie ontvangen rapporten., III.
  - Ingekomen rapporten van het Economisch Instituut voor de Middenstand betreffende rentabiliteit en omzetverloop in branches van de middenstand., 1937-1950; 85-86; 2 pakken
    - -het kappersbedrijf in 1943, 1945. de detailhandel in glas,porcelein, aardewerk, luxe en huishoudelijke artikelen over 1939, 1945 en 1946, 1946. het autoreparatiebedrijf, 1946. de detailhandel in meubelen 1938-1939, 1943 en 1945, 1946. de detailhandel in kruidenierswaren in 1947, 1947. het rijwielbedrijf in 1946, 1947. de boekhandel, 1947. de detailhandel in brandstoffen 1945 (aanvullend rapport), 1947. het kappersbedrijf, prijsklasse 4, 1947. de detailhandel in kantoorbehoeften, 1947. fotografische bedrijven in 1946, 1948. de detailhandel in kantoorbehoeften 1946-1947, II, 1948. klompen in 1947, 1948. de detailhandel in meubelen 1946, II, 1948., 85
    - de detailhandel in schoeisel over 1938-1939 en 1947, 1948. de detailhandel in brandstoffen van 1946 tot 1947, 1948. het rijwielbedrijf in 1947, 1949. de detailhandel in petroleum over de jaren 1937, 1939, 1947 en 1948, 1950., 86
  - Diverse brochures., 1938-1955.; 87; 1 pak
  - Omzetstatistieken betreffende de detailhandel, samengesteld door het Economisch Instituut voor de Middenstand., 1947-1952; 88-94; 7 pakken
    - aardappelen,groenten en fruit, 1948-1952 alcoholhoudende en alcoholvrije dranken, 1948-1952 bakkersbedrijf, 1947-1952 banketbakkersbedrijf, 1948-1952 bloemen en planten, 1951-1952 boekhandel, 1951-1952, 88
    - chocolateriebedrijf, 1947-1952 drogisterijartikelen, 1947-1952 glas, aardewerk, porcelein en huishoudelijke artikelen, 1947-1952 gouden- en zilverwaren, 1951-1952, 89
    - meubelen en aanverwante artikelen, 1947-1951, 90
    - kruideniersbedrijf, 1947-1952 kappersbedrijf, 1948-1952 kantoorboekhandel, 1950-1952, 91
    - opticiënsbedrijf, 1949-1952 parfumeriëen en cosmetische artikelen, 1949-1952 toiletartikelen, 1950-1952 rijwielbedrijf, 1950-1952 slagersbedrijf, 1947-1952 schoeisel, 1947-1952 sportartikelen, 1951-1952, 92
    - tabak en tabaksartikelen, 1947-1951 textiel, 1947-1950 vis, 1951-1952 witwasserijbedrijf, 1951-1952, 93
    - ijzerwaren en gereedschappen, 1950-1951 zuivelproducten, 1947-1952, 94
- Gedeponeerd archief., IV.
  Het betreft ingekomen stukken bij L.J.C.Beukers (secretaris van de Middenstandsraad) als gecommitteerde bij de landelijke middenstandsexamens in de jaren 1945-1955.
  - Verslagen en Statistiekbundels van het Centraal Secretariaat van de Stichting Middenstandsexamens., 1945-1954; 95-96; 2 pakken
    - examen nummers. 11-12, [1945-1946]. examen nummers. 13, 1947. examen nummers. 14, 1948. examen nummers. 15, 1949. examen nummers. 16, 1950., 95
    - examen nummers. 17, 1951. examen nummers. 18, 1952. examen nummers. 19, 1953. examen nummers. 20, 1954., 96
  - Ingekomen en minuten van uitgaande brieven., 1947-1955; 97; 1 pak.
  - Brochures en reglementen van het middenstandsexamen Handelskennis., 1946-1954; 98; 1 pak.